【裁判字號】    98,易,383
【裁判日期】    980831
【裁判案由】    竊盜
【裁判全文】
臺灣嘉義地方法院刑事判決               98年度易字第383號
公  訴  人  臺灣嘉義地方法院檢察署檢察官
被      告  乙○○
上列被告因竊盜案件，經檢察官提起公訴（98年度偵字第4326、
4816號），被告於準備程序中就被訴事實為有罪之陳述，經本院
合議庭裁定由受命法官改依簡式程序審理，判決如下：
    主  文
乙○○犯加重竊盜罪，處有期徒刑陸月，如易科罰金，以新臺幣
壹仟元折算壹日；又犯竊盜罪，共參罪，各處有期徒刑參月，如
易科罰金，各以新臺幣壹仟元折算壹日；又犯竊盜未遂罪，處有
期徒刑貳月，如易科罰金，以新臺幣壹仟元折算壹日。應執行有
期徒刑拾月，如易科罰金，以新臺幣壹仟元折算壹日。
    犯 罪 事 實
一、乙○○意圖為自己不法之所有，並基於竊盜之犯意，分別(一)
    於民國97年6 、7 月間某日晚上，在嘉義市○○○路890 號
    前，持不明之工具伸入屋內，將放置於客廳之書包勾出，竊
    取李宗翰所有之現金新臺幣（下同）500 元得手。(二)於98年
    4 月初某日凌晨3 時許，在嘉義縣中埔鄉鹽館村下庄仔7 號
    前，以自備之機車鑰匙，撬開丙○○所有之車牌號碼UF-058
    0 號自用小客車車門後，入內竊取數位相機1 台及現金300
    元得手。(三)於同年4 月15日凌晨2 時30分許，在前揭湖子內
    路890 號前，見李宗翰所有之自用小貨車未上鎖，即開啟車
    門入內，竊取現金600 元及太陽眼鏡1 支得手。(四)於同年5
    月12日晚上，在嘉義市長竹巷96之17號前，以自備之上開機
    車鑰匙，撬開甲○○所有之車牌號碼8R-5962 號自用小客車
    車門後，入內竊取其內之手機1 支及現金200 元得手。(五)於
    同年5 月14日凌晨2 時50分許，在前揭湖子內路890 號前，
    欲開啟李宗翰所有上開自用小貨車車門竊取財物時，因車門
    上鎖而未得手，嗣為李宗翰所發現而慌張逃離現場，經警據
    報前往處理，尋得乙○○留置現場之車牌號碼G9F-333 號普
    通重型機車，並在機車置物箱內扣得數位相機1 台及手機1
    支（已發還丙○○及甲○○），而循線查獲之。
二、案經嘉義市政府警察局第一分局報告臺灣嘉義地方法院檢察
    署檢察官偵查起訴。
    理  由
一、本件係經被告乙○○於準備程序中當庭表示認罪，而經本院
    裁定以簡式審判程序加以審理，則依據刑事訴訟法第273 條
    之2 、同法第159 條第2 項之規定，不適用傳聞法則有關限
    制證據能力之相關規定，合先敘明。
二、上揭犯罪事實，業據被告乙○○於警詢、偵查中及本院審理
    中坦承不諱，核與證人即被害人李宗翰、丙○○及甲○○分
    別於警詢中所述失竊物品情節，均屬相符。此外，亦有被害
    人李宗翰出具之被害報告單1 紙、被害人丙○○、甲○○所
    填具之被害報告單、贓物認領保管單各2 紙，及嘉義市政府
    警察局第一分局搜索扣押筆錄、扣押物品目錄表、扣押物品
    收據、照片6 張及被告所駕駛上開機車車籍查詢基本資料詳
    細畫面1 份等附卷可稽，是被告上揭自白核與事實相符，應
    堪採信。從而，本件事證已臻明確，被告上開犯行，均堪認
    定，應依法論科。
三、按刑法第321 條第1 項第2 款所謂毀越門扇，係指毀損或超
    越及踰越門扇，而稱之「其他安全設備」，指門扇牆垣以外
    ，依通常觀念足認防盜之一切設備而言，如門鎖、窗戶、房
    間門或通往陽臺之門即屬之（最高法院73年度台上字第3398
    號判決意旨參照）。又按被告於夜間至某姓住宅，推窗伸手
    入室，竊取衣物，雖其身體未侵入住宅，尚難論以於夜間侵
    入住宅竊盜罪名，但其竊盜之手段，既已越進窗門，安使他
    人窗門全之設備失其防閑之效用，自應構成刑法第321 條第
    1 項第2 款之罪（最高法院41年台非字第38號判例意旨可參
    ）。查被告於上開犯罪事實一(一)，係持不明之工具伸入屋內
    ，將放置於客廳之書包勾出，參諸上開說明，自屬踰越刑法
    上規定所謂之「安全設備」無訛。故核被告就上開犯罪事實
    一(一)所為，係犯刑法第321 條第1 項第2 款之踰越安全設備
    竊盜罪，就上開犯罪事實一(二)(三)(四)所為，則均係犯刑法第32
    0 條第1 項之普通竊盜罪，就上開犯罪事實一(五)，則係犯同
    法第320 條第3 項、第1 項之竊盜未遂罪。被告於上開犯罪
    事實一(五)竊盜未遂犯行部分，既已著手竊盜行為而不遂，自
    應依刑法第25條第2 項之規定，按既遂犯之刑減輕之。又其
    所犯上開5 罪，犯意各別，行為互殊，罪名有異，均應予分
    論併罰。爰審酌被告尚無構成累犯之犯罪前科，年輕力壯，
    不思以正途謀取生計，竟一再竊取他人財物，侵害他人財產
    法益，惟所侵害之財產金額尚非重大，且被害人李宗翰妻子
    蔡琇安亦於偵查中表示：損失不大，並不打算追究被告等語
    （見98年度偵字第4326號卷第8 頁），被害人丙○○於警詢
    中表示：不願對被告提出民事賠償告訴等語（見嘉市警一偵
    字第0980028974號卷第6 頁），被害人甲○○於警詢中表示
    ：不對被告提出告訴等語（見同上警卷第8 頁），且被告為
    中度智障之人，於犯後均能坦承犯行、犯後態度尚屬良好等
    一切情狀，分別量處如主文所示之刑，並定其應執行刑，及
    分別諭知易科罰金之折算標準（按依司法院釋字第662 號解
    釋：「中華民國94年2 月2 日修正公布之現行刑法第41條第
    2 項，關於數罪併罰，數宣告刑均得易科罰金，而定應執行
    刑之刑逾6 個月者，排除適用同條第1 項得易科罰金之規定
    部分，與憲法第23條規定有違，並與本院釋字第366 號解釋
    意旨不符，應自本解釋公布之日起失其效力。」故對於數罪
    併罰，數宣告刑均得易科罰金，而定應執行之刑超過6 個月
    之案件，依司法院釋字第366 號、662 號解釋意旨，仍得易
    科罰金），以資儆懲。
四、至檢察官雖具體求處被告有期徒刑2 年，併諭知刑前強制工
    作處分，惟：(一)按「刑事審判之量刑，在於實現刑罰權之分
    配的正義。故法院對有罪之被告科刑，應符合罪刑相當之原
    則，使罰當其罪，以契合人民之法律感情。此所以刑法第57
    條明定科刑時應審酌一切情狀，尤應注意該條所列各款事項
    ，以為科刑輕重之標準。」，迭經最高法院93年度台上字第
    3973號、94年度台上字第2131號、94年度台上字第2275號等
    刑事判決在案，本院審酌刑法第57條各款所臚列情事，並考
    量被告犯罪情節並非重大，所侵害之財產法益亦非重大，而
    被害人李宗翰之妻蔡琇安、丙○○及甲○○均分別於偵查及
    警詢中表示不願追究被告或不願對其提出民事、刑事告訴，
    且被告為中度智障之人，並於警詢、偵查及本院審理中均坦
    承犯行等一切情狀，認科處如主文所示之刑即可達罰當其罪
    之目的，檢察官之求刑稍屬過重。(二)次按竊盜犯及與竊盜案
    件有關之贓物犯，其保安處分之宣告及執行，依本條例之規
    定；本條例未規定者，適用刑法及其他法律之規定。本條例
    所稱竊盜犯，指意圖為自己或第三人不法之所有，而竊取他
    人之動產者而言。應執行之刑未達1 年以上者，不適用本條
    例。18歲以上之竊盜犯、贓物犯，有犯罪之習慣者，得於刑
    之執行前，令入勞動場所強制工作，竊盜犯贓物犯保安處分
    條例第1 條、第2 條第1 項、第4 項及第3 條第1 項分別定
    有明文。是18歲以上之竊盜犯，有犯罪之習慣，且宣告之應
    執行之刑達1 年以上者，得於刑之執行前，優先依竊盜犯贓
    物犯保安處分條例之相關規定，令入勞動場所強制工作。查
    被告除本件所涉犯之5 件竊盜犯行外，其餘竊盜犯行，業經
    塗銷，又本件所涉犯之5 件竊盜犯行，經本院考量上開情形
    後，經定應執行有期徒刑為10月，已如前述，是本院量處如
    主文所示之刑，應尚未逾越比例原則，本件被告所處之應執
    行刑既尚未達1 年之有期徒刑，自無從依上開規定施以強制
    工作之保安處分，均附此敘明。
據上論斷，應依刑事訴訟法第273 條之1 第1 項、第299 條第1
項前段，刑法第320 條第1 項、第3 項、第321 條第1 項第2 款
、第25條、第41條第1 項前段、第51條第5 款，刑法施行法第1
條之1 第1 項、第2 項前段，判決如主文。
本案經檢察官姜智仁到庭執行職務。
中    華    民    國    98    年     8    月    31    日
                  刑事第一庭    法  官  張志偉
以上正本證明與原本無異。
如不服本判決應於收受判決後10日內向本院提出上訴書狀，並應
敘述具體理由；其未敘述上訴理由者，應於上訴期間屆滿後20日
內向本院補提理由書（均須按他造當事人之人數附繕本）「切勿
逕送上級法院」。告訴人或被害人如對於本判決不服者，應具備
理由請求檢察官上訴，其上訴期間之計算係以檢察官收受判決正
本之日期為準。
中    華    民    國    98    年     8    月    31    日
                                書記官  張子涵
附錄法條；
中華民國刑法第320條第1項,第3項
（普通竊盜罪、竊佔罪）
意圖為自己或第三人不法之所有，而竊取他人之動產者，為竊盜
罪，處 5 年以下有期徒刑、拘役或 5 百元以下罰金。
前二項之未遂犯罰之。
中華民國刑法第321條第1項第2款
（加重竊盜罪）
犯竊盜罪而有左列情形之一者，處 6 月以上、 5 年以下有期徒
刑：
二、毀越門扇、牆垣或其他安全設備而犯之者。


司法院資訊處製作；財團法人民間司法改革基金會備份。
